【裁判字號】    96,家抗,19
【裁判日期】    970417
【裁判案由】    酌定會面交往方式及期間等
【裁判全文】
臺灣屏東地方法院民事裁定              96年度家抗字第19號
再  抗告人  乙○○
兼法定代理人丙○○
相  對  人  甲○○
上列再抗告人與相對人間酌定會面交往方式及期間事件，對於民
國96年12月21日本院96年度家抗字第19號第二審裁定，提起再抗
告，本院裁定如下：
    主  文
再抗告駁回。
再抗告程序費用新臺幣壹仟元由再抗告人負擔。
    理  由
一、再抗告意旨略以：再抗告人丙○○與相對人甲○○離婚時，
    已書面協議乙○○由丙○○監護，當時雖無約定會面交往之
    方式及期間部份，然相對人自離婚後即多次搬遷住居所，並
    忙碌於交往異性，顯見其欠缺教養子女及與子女會面交往所
    安穩紮實之環境，況其自93年間至今僅探望乙○○4 次，更
    見其於原審主張每月2 次且每次連續2 日之會面交往權為無
    理取鬧之行為。又再抗告人曾一再表示乙○○平日均有課外
    補習及才藝學習之課程，該會面交往權之安排顯有礙於乙○
    ○多年來之生活作息，原裁定之內容顯未符合乙○○之最佳
    利益，且為適用法規顯有錯誤，求予廢棄原裁定等語。
二、按對於抗告法院以抗告無理由而駁回其抗告之裁定再為抗告
    ，僅得以其適用法規顯有錯誤為理由，並經原法院之許可者
    為限。且原法院之許可，以原裁定所涉及之法律見解具有原
    則上之重要性者為限。又原法院認為不應許可者，應以裁定
    駁回其抗告，非訟事件法第45條第3 、4 、5 項、民事訴訟
    法第436 條之3 第3 項分別定有明文。而所謂原則上之重要
    性，係指該再抗告事件所涉及之法律問題意義重大而有加以
    闡釋之必要者而言（最高法院93年度台抗字第843 號裁定參
    照）。又所謂適用法規顯有錯誤，係指確定判決所適用之規
    定，顯然不合於法律規定，或與司法院現尚有效及大法官會
    議之解釋，或最高法院現尚有效之判例顯有違反，或消極不
    適用法規，顯然影響裁判者而言，並不包括判決理由矛盾、
    理由不備、取捨證據及認定事實錯誤之情形在內（最高法院
    92年度台上字第320 號判決意旨參照）。
三、本件再抗告意旨雖以原裁定適用法規顯有錯誤，惟所謂適用
    法規顯有錯誤，並不包括判決理由矛盾、理由不備、取捨證
    據及認定事實錯誤之情形。本件再抗告意旨，無非主張再抗
    告人所提出之相關事證未受本院詳細審酌等情，核均為本院
    事實認定、證據取捨問題，與適用法規顯有錯誤無涉，且又
    未見有何法律上之重要性，是其提起本件再抗告，不應許可
    。
四、據上論結，本件再抗告不予許可，依非訟事件法第45條、46
    條、民事訴訟法第495 之1 條、第449條，裁定如主文。
中    華    民    國    97    年    4     月    17    日
                  家事庭審判長法  官  李芳南
                              法  官  劉敏芳
                              法  官  林雅莉
以上正本係照原本作成。
如不服本裁定，應於收受送達後10日向本院提出抗告狀。
中    華    民    國    97    年    4     月    18    日
                              書記官  張錦昌


司法院資訊處製作；財團法人民間司法改革基金會備份。
